【裁判字號】    92,毒抗,42
【裁判日期】    920623
【裁判案由】    聲請強制戒治
【裁判全文】
臺灣高等法院高雄分院刑事裁定                      九十二年度毒抗字第四二號
    抗  告  人
    即  被  告  甲○○
右抗告人因毒品危害防制條例案件，不服臺灣高雄地方法院九十二年度毒聲字第六四
號中華民國九十二年一月二十二日第一審裁定（聲請案號：臺灣高雄地方法院檢察署
九十一年度毒偵字第七三一九號），提起抗告，本院裁定如左：
      主  文
抗告駁回。
      理  由
一、抗告意旨略以：被告於九十一年十月十四日與友人於高雄市苓雅區○○○路六十
    三號十樓之二探視胞弟工作場所期間，隨警方至警局製作筆錄、採取尿液等程序
    ，至九十一年十月十四日八時方才飭回，被告為恐因當夜受警查察人數眾多，恐
    有誤置受檢人尿液情事，遂即刻於九十一年十月十四日九時自行赴高雄市立凱旋
    醫院自費尿液檢驗，檢驗結果並無裁定書所指ＭＤＭＡ藥物成份，原審法院以同
    年同日同醫院之不同尿液檢驗結果裁定被告強制戒治，被告殊難甘服云云。
二、經查被告甲○○因施用毒品案件，前經台灣高雄地方法院裁定送台灣高雄看守所
    附設勒戒所觀察、勒戒後，認有繼續施用毒品之傾向，經強制戒治期滿後，為台
    灣高雄地方法院檢察署檢察官於九十年五月八日，以九十年戒毒偵字第五五一號
    為不起訴處分確定，有台灣高雄地方法院檢察署刑案資料查註記錄表可資為證，
    又被告為警於九十一年十月十四日凌晨三時十分許在高雄市苓雅區○○○路六十
    三號十樓之二查獲，經警採集尿液送驗結果呈ＭＤＭＡ陽性反應，亦有高雄市立
    凱旋醫院九十一年十一月六日煙毒尿液檢驗成績書可稽，此業據本院調取原審九
    十二年易字第六八五號全卷核閱屬實。被告雖以前詞為辯，惟查「人體施用ＭＤ
    ＭＡ後，ＭＤＭＡ一般排除半衰期為九至十九小時，學理上以三、三個半衰期為
    排除99.9%計，ＭＤＭＡ在二九、七至六二、七小時會排除至尿液，但尿液酸鹼
    度會影響排除半衰期，如酸性尿液其排除半衰期為七至十小時，ＭＤＭＡ在二十
    三、一至三十三小時會排除至尿液，鹼性尿液其排除半衰期十六至三十一小時，
    ＭＤＭＡ在五二、八小時至一０二、三小時會排除至尿液，尿液的酸鹼度事由藥
    物或位食物影響。此有高雄醫學大學附設中和紀念醫院九十二年五月二十六日（
    92）高醫附秘字第一三三三號函附答覆文在卷可憑，被告既於九十一年十月十四
    日凌晨三時十分許為警查獲所採集之尿液呈ＭＤＭＡ陽性反應，依前開答覆文所
    示，被告顯在為警查獲採尿時往前推溯一０二、三小時內有施用ＭＤＭＡ已堪認
    定。至於被告雖於同日九時至凱旋醫院自行檢測尿液，結果未呈現ＭＤＭＡ陽性
    反應，惟此或因其自行前往檢測時，已逾三個半衰期，體內ＭＤＭＡ已排除殆盡
    ，尚不足以認定被告在採尿時往前推溯一０二、三小時內未有施用ＭＤＭＡ，所
    辯尚無足取。
三、按犯毒品危害防制條例第十條之罪者，檢察官應先將被告送勒戒處所觀察、勒戒
    ，經觀察、勒戒後，無繼續施用毒品傾向者，應由檢察官為不起訴之處分；有繼
    續施用毒品之傾向者，由檢察官聲請法院裁定令入戒治處所施以強制戒治，其期
    間為一年。依前開規定為不起訴之處分後，五年內再犯第十條之罪，經觀察、勒
    戒後，認有繼續施用毒品之傾向或三犯以上者，不適用前開規定。但應由檢察官
    聲請法院裁定先令入戒治處所施以強制戒治。此觀毒品危害條例第二十條之規定
    自明。經查ＭＤＭＡ係屬第二級毒品，業經政府公告明確，而被告甲○○前因施
    用毒品案件，經強制戒治後，經檢察官為不起訴處分，其於五年內再有施用第二
    級毒品，依前揭規定，自應予以強制戒治，原審認定被告係在為警查獲回溯二十
    四小時內施用ＭＤＭＡ，雖有欠當，但其認定被告施用第二級毒品則無違誤，其
    依檢察官之聲請，為被告強制戒治之處分，經核並無違誤，被告以上揭理由，指
    摘原裁定不當，為無理由，應予駁回。
四、據上論結，應依刑事訴訟法第四百十二條，裁定如主文。
中      華      民      國    九十二    年      六      月     二十三   日
                              臺灣高等法院高雄分院刑事第五庭
                                  審判長法官  吳水木
                                        法官  洪慶鐘
                                        法官  趙文淵
右正本證明與原本無異。
不得再抗告。
                                  法院書記官  吳新貞
中      華      民      國    九十二    年      六      月     二十五   日


司法院資訊處製作；財團法人民間司法改革基金會備份。
